【裁判字號】    92,易,543
【裁判日期】    921125
【裁判案由】    竊盜
【裁判全文】
臺灣新竹地方法院刑事判決                          九十二年度易字第五四三號
    公  訴  人  臺灣新竹地方法院檢察署檢察官
    被      告  庚○○
右列被告因竊盜案件，經檢察官聲請簡易判決處刑（九十二年度偵字第四二八二號）
，本院改依通常程序審理並判決如左：
    主  文
庚○○連續踰越安全設備於夜間侵入住宅竊盜，處有期徒刑拾壹月。
手套壹只沒收之。
    事  實
一、庚○○前於民國八十五年間因竊盜案件，經台灣花蓮地方法院以八十五年易字第
    八一二號科處罰金四千八百元；又於八十六年間因竊盜案件，經台灣士林地方法
    院以八十六年度易字第三０三一號判處有期徒刑二月，緩刑三年；再於八十八年
    間因竊盜案件，經台灣士林地方法院以八十八年度易字第一三六九號判處拘役五
    十日（均不構成累犯）。
二、詎庚○○猶不知悔改，復基於意圖為自己不法所有之概括犯意，分別為如下之竊
    盜及加重竊盜行為：
    （一）於九十二年八月五日晚上七時三十許（聲請書誤載為九十二年八月初晚上
          九時許），在新竹市○○路煙波飯店對面之停車場，以自備鑰匙（未據扣
          案）開啟丁○○所有之車號ＯＪ─０七九五號自小客車車門後，竊取該車
          內之回數票十張及亞太量販卡一張。
    （二）於九十二年八月十九日晚上八時許之夜間（聲請書誤載為九十二年八月二
          十日上午八時許），以踰越位在新竹市○○○○○街七十號己○○住處二
          樓窗戶之安全設備等方式，侵入該住宅，進入該處一樓竊得東元二十九吋
          型電視機一台。
    （三）於九十二年八月二十四日晚上七時許，以徒手伸入新竹市○○○○○街六
          九號乙○○（聲請書誤載為彭美珠）住處窗戶等安全設備之踰越方式，竊
          得內衣褲十件。
    （四）於九十二年八月二十四日晚上八時許之夜間，戴上手套，先利用位在新竹
          市○○○○○街七十號三樓之二（聲請書誤載為新竹市○○○○○街七十
          號）戊○○住處旁之工地進入該工地三樓後，攀爬該住處之遮陽棚以踰越
          該住處三樓窗戶之安全設備等方式，侵入住宅，竊得ＮＯＫＩＡ型手機一
          支、內衣褲七件、ＣＫ香水一瓶、皮夾一個（內有汽車駕駛執照一張及中
          國商業銀行提款卡一張）、現金新台幣（下同）一百三十二元、戒指一個
          （聲請書漏載）、車號ＺＧ─四六八九號自小客車之汽車鑰匙一支及該自
          小客車。
    （五）於九十二年八月二十四日晚上八時許，先利用位在新竹市○○○○○街六
          九號甲○○（聲請書誤載為李賢秀）住處旁之工地進入該工地二樓後，以
          徒手伸入該住處窗戶之安全設備等踰越方式，竊得泳衣四件。
    嗣於九十二年八月二十四日晚上九時三十分許，在新竹市○○街與金山二十六街
    口處為警查獲，並扣得其所有供竊盜所用之手套一只。
三、案經丁○○、戊○○、甲○○、乙○○訴由新竹市警察局第二分局報請臺灣新竹
    地方法院檢察署檢察官偵查聲請簡易判決處刑。
    理  由
一、訊據被告庚○○對於上開時、地以右述方式竊取事實欄二（一）至（五）之財物
    等事實，業於本院審理時坦承不諱（參本院九十二年十一月十一日之審判筆錄）
    ，核與被害人丁○○、己○○、戊○○、甲○○及乙○○分於警訊指述情節相符
    （參偵查卷第十頁、第十二頁及本院卷第九頁、第十一頁、第十三頁）。此外，
    並有贓證物品認領保管收據、現場照片及扣案之手套一只在卷足佐（參偵查卷第
    十八頁至第二六頁）。雖公訴人認被告於事實欄二（一）之部分，係以攜帶客觀
    上具有危險性足供兇器使用之一字起子為之，然此部分業經被告否認，且告訴人
    丁○○亦指稱其所失竊之自小客車，於車體之外觀上，並無任何毀損之跡象（參
    本院卷第七六頁），是被告雖於警、偵訊曾自承攜帶一字起子行竊乙節，然此除
    被告之自白外，並無其他證據足資佐證，本諸「罪證有疑，利於被告」之法則，
    尚無法逕認被告於事實欄二（一）之部分，有何攜帶兇器行竊之實。故被告上開
    自白應與事實相符，而堪採信。本案事證已臻明確，被告犯行應堪認定，自應依
    法論科。
二、核被告庚○○意圖為自己不法之所有，於上開事實欄二之（一）所為，係犯刑法
    第三百二十條第一項普通竊盜罪；其於事實欄二之（二）（四）所為，係犯刑法
    第三百二十一條第一項第一款、第二款之踰越安全設備於夜間侵入住宅竊盜罪；
    其於事實欄二之（三）（五）所為，係犯刑法第三百二十一條第一項第二款之踰
    越安全設備竊盜罪（聲請書均漏載刑法第三百二十一條第一項第一款、第二款）
    。被告先後五次竊盜犯行，時間緊接，觸犯基本構成要件相同之罪名，顯係基於
    概括之犯意反覆為之，為連續犯，依刑法第五十六條規定，論以較重之踰越安全
    設備於夜間侵入住宅竊盜一罪，並加重其刑。又公訴人雖認被告於事實欄二（四
    ）之部分，係先竊得ＮＯＫＩＡ型手機一支、內衣褲七件、ＣＫ香水一瓶、皮夾
    一個、現金一百三十二元後，再行竊該處之車號ＺＧ─四六八九號自小客車之汽
    車鑰匙一支及該自小客車，而認被告此犯行，係為連續犯云云，然本院認被告於
    上開犯行中，係基於單一犯意，於同一機會、密接之時間空間情形下，接續竊得
    上開財物，應係單純一罪，公訴人就此容有誤會，併此敘明。爰審酌被告前於八
    十五年間因竊盜案件，經台灣花蓮地方法院以八十五年易字第八一二號科處罰金
    四千八百元；又於八十六年間因竊盜案件，經台灣士林地方法院以八十六年度易
    字第三０三一號判處有期徒刑二月，緩刑三年；再於八十八年間因竊盜案件，經
    台灣士林地方法院以八十八年度易字第一三六九號判處拘役五十日等素行不佳，
    此有台灣高等法院被告全國前案紀錄表在卷可查，正值青年、卻不思長進，屢因
    一己之私，先後多次竊盜取他人財物，惟犯後坦認犯行及告訴人因本案所受財物
  損失等一切情狀，量處如主文所示之刑。雖公訴人認被告多次犯竊盜罪，具有犯
    罪習慣，是應對其宣告令入勞動處所施以強制工作之保安處分等等，然本院既已
    審酌上情並量處被告有期徒刑十一月，尚未達應執行之刑一年以上，依竊盜犯贓
    物犯保安處分條例第二條第四項之規定，即無該條例之適用，附此敘明。末扣案
    之手套一只係被告所有，供本案行竊所用之物，業經被告陳稱在卷，爰依法宣告
    沒收。而被告行竊所用之自備鑰匙一支（未據扣案），未免執行之困難及扣案之
    一字起子一支，因非供被告行竊所用之物，已如前述，均不予宣告沒收之。
據上論斷，應依刑事訴訟法第四百五十二條、第二百九十九條第一項前段，刑法第五
十六條、第三百二十一條第一項第一款、第二款、第三十八條第一項第二款，判決如
主文。
本案經檢察官丙○○到庭執行職務。
中      華      民      國    九十二      年    十一    月    二十五    日
                                      臺灣新竹地方法院刑事第一庭
                                        審判長法  官  賴 淑 敏
                                              法  官  黃 美 文
            法  官  彭 淑 苑
右正本證明與原本無異。
如不服本判決，應於判決送達後十日內向本院提出上訴狀( 應附繕本 )，上訴於
臺灣高等法院。
                                              書記官  饒 興 蘭
中      華      民      國    九十二      年    十一    月    二十五    日
附錄：本案論罪科刑法條全文
中華民國刑法第三百二十一條
犯竊盜罪而有左列情形之一者，處六月以上、五年以下有期徒刑：
一  於夜間侵入住宅或有人居住之建築物、船艦或隱匿其內而犯之者。
二  毀越門扇、牆垣或其他安全設備而犯之者。
三  攜帶兇器而犯之者。
四  結夥三人以上而犯之者。
五  乘火災、水災或其他災害之際而犯之者。
六  在車站或埠頭而犯之者。
前項之未遂犯罰之。


司法院資訊處製作；財團法人民間司法改革基金會備份。
